臺灣彰化地方法院民事裁定
111年度消債清字第19號
聲  請  人  
即  債務人  楊坤煌  
上列聲請人因消費者債務清理事件聲請清算，本院裁定如下：
    主  文
債務人楊坤煌自民國111年8月15日下午4時起開始清算程序，並
同時終止清算程序。
    理  由
一、聲請意旨略以：聲請人擔任連帶保證人而積欠債務，又因謀
    職困難，現需靠其子扶養度日，有不能清償債務之虞，已與
    最大債權人均和資產管理股份有限公司（下稱均和公司）於
    民國111年5月25日為前置調解（本院111年度司消債調字第8
    6號，下稱前置調解事件）不成立，復未經法院裁定開始更
    生程序或許可和解或宣告破產，爰依法聲請清算等語。
二、按債務人不能清償債務或有不能清償之虞者，得依本條例所
    定更生或清算程序，清理其債務。債務人對於金融機構負債
    務者，在聲請更生或清算前，應向最大債權金融機構請求協
    商債務清償方案，或向其住、居所地之法院或鄉、鎮、市、
    區調解委員會聲請債務清理之調解。消費者債務清理條例（
    下稱消債條例）第3條、第151條第1項定有明文。次按法院
    開始清算程序之裁定，應載明其年、月、日、時，並即時發
    生效力。債務人之財產不敷清償清算程序之費用時，法院應
    裁定開始清算程序，並同時終止清算程序。前項同時終止清
    算程序之裁定得為抗告。消債條例第83條第1項、第85條第1
    項、第2項定有明文。
三、經查：
（一）聲請人於聲請本件清算前與最大債權人均和公司踐行法院
      前置調解不成立乙情，業經本院調取前置調解卷核閱屬實
      。
（二）聲請人債務餘額合計新臺幣（下同）8,165,098元。聲請
      人除有存款171元外，查無其他財產可供清償債務。又聲
      請人主張其無工作收入，每月收入僅有其子所給付扶養費
      8,000元乙情，據本院查詢其109年2月自彰化縣直銷人員
      職業工會退保後即無勞保投保紀錄，亦未查得其108年至1
      10年間有何所得收入，堪信屬實。聲請人主張每月必要生
      活費支出8,000元，低於依消債條例第64條之2第1項規定
      計算所得17,076元，亦無浮報之虞。準此，堪認聲請人確
      無資力可供清償債務，已處於不能清償債務狀態，當有清
      算必要。
四、綜上所述，聲請人依其收支及財產狀況，確有不能清償債務
    情事，且未經法院裁定開始更生程序或許可和解或宣告破產
    ，復查無消債條例第6條第3項、第8條或第82條第2項所定應
    駁回清算聲請事由存在，則本件聲請即屬有據。而聲請人名
    下除存款171元外，已無任何財產，其每月所得扣除必要生
    活費用亦無剩餘，無法構成清算財團及清償清算程序費用，
    當無清算實益，爰依消債條例第85條第1項規定，裁定開始
    清算程序並同時終止，裁定如主文。　　
中　　華　　民　　國　　111 　年　　8 　　月　　15　　日
                  民事第一庭    法　官　歐家佑　　　　　
以上正本係照原本作成。　　　　　　　
開始清算程序裁定不得抗告。
同時終止清算程序得抗告。　　　　　　
中　　華　　民　　國　　111 　年　　8 　　月　　16　　日
                                書記官  黃明慧